【裁判字號】    89,上易,827
【裁判日期】    900120
【裁判案由】    贓物
【裁判全文】
臺灣高等法院臺中分院刑事判決                    八十九年度上易字第八二七號
    上  訴  人
    即  被  告  丙○○
右上訴人因贓物案件，不服臺灣南投地方法院八十九年度易字第五十三號中華民國
八十九年二月十一日第一審判決（起訴案號：臺灣南投地方法院檢察署年度偵字第
五三二九號），提起上訴，本院判決如左：
      主    文
原判決撤銷。
丙○○故買贓物，累犯，處有期徒刑肆月，如易科罰金以參佰元折算壹日。
      事    實
本院認定之犯罪事實與原審判決書之記載相同，茲引用之。
      理    由
一、引用原判決書所記載之理由及證據。
二、被告上訴意旨固以：伊係以新台幣十萬元之代價買的，不知係贓物，且伊係向王
    重新（音似，真實姓名不詳）買的，王重新是汽車業務公司之經理，伊向他買車
    是正常之事云云，惟被告始終無法提出所謂王重新之真實姓名及地址以供本院查
    證，且被告自承伊已付清全部款項（本院九十年一月十一日審判筆錄）；又何以
    未要求王重新提出車籍資料即付清全部車款，並未留下王重新之聯絡方法，使自
    己求償無門，顯與常情不合，且該車輛為西元一九九四年份ＢＭＷ廠牌，汽缸容
    量為一千七百九十三ＣＣ，市價約值七十萬元等情，已據乙○○於警訊陳明在卷
    （偵卷第十五頁正面）；而該車之車牌復非真實，可見被告於購買上開賓士車輛
    之時即已是贓車，所辯無非避重就輕之詞，不足採信，此外被告復未提出其他有
    利之事證，以供本院審酌，上訴意旨空言否認犯罪，請求撤銷原判決云云，固無
    足取，惟按刑法第四十一條，業於九十年一月十日修正公布，同年月十二日生效
    ，依新修正之刑法第四十一條規定第一項：犯最重本刑為五年以下有期徒刑以下
    之刑之罪，而受六個月以下有期徒刑或拘役之宣告，因身體、教育、職業、家庭
    之關係或其他正當事由，執行顯有困難者，得以一元以上三元以下折算壹日，易
    科罰金。但確因不執行所宣告之刑難收矯正之效，或難以維持法秩序者，不在此
    限，又依九十年一月十日修正公布，同年月十二日生效之刑法施行法第三條之一
    條第二項復明定「未諭知得易科罰金之處罰者，亦同」可見刑法第四十一條之修
    正條文，對於尚未判決確定之案件亦有溯及之效力，而刑法第三百四十九條第二
    項故買贓物罪係法定最重本刑為五年以下之罪，自有前述刑法第四十一條第一項
    本文修正條文之適用，原審予以論科固非無見，惟其就上述刑法第四十一條之修
    正規定，未及審就致未諭知易科罰金之折算標準，仍有未洽，自應由本院予以撤
    銷改判並諭知易科罰金之折算標準以示懲儆。
據上論結，應依刑事訴訟法第三百六十九條第一項前段、第三百七十三條、第三百六
十四條、第二百九十九條第一項前段、刑法第三百四十九條第二項、第四十七條、（
修正後）刑法第四十一條，罰金罰鍰提高標準條例第一條前段、第二條判決如主文。
本案經檢察官甲○○到庭執行職務。
中      華      民      國      九十     年       一      月    二十    日
                                    臺灣高等法院臺中分院刑事第七庭
                                          審判長法  官  林  榮  龍
                                                法  官  江  錫  麟
                                                法  官  謝  說  容
右正本證明與原本無異。
不得上訴。
                                                書記官  阮  正  枝
中      華      民      國      九十     年       一      月    二十九  日
附錄：本案論罪科刑法條全文
刑法第三百四十九條
收受贓物者，處三年以下有期徒刑、拘役或五百元以下罰金。
搬運、寄藏、故買贓物或為牙保者，處五年以下有期徒刑、拘役或科或併科一千元以
下罰金。
                                                                        Ｉ


司法院資訊處製作；財團法人民間司法改革基金會備份。
